【裁判字號】    90,交易,180
【裁判日期】    900524
【裁判案由】    傷害
【裁判全文】
臺灣臺中地方法院刑事判決                          九十年度交易字第一八號
    公  訴  人  臺灣台中地方法院檢察署檢察官
    被      告  丙○○
右列被告因過失傷害案件，經檢察官提起公訴（九十年度偵字第九九二號），本院判
決如左：
    主      文
丙○○因過失傷害人，處有期徒刑貳月，如易科罰金以佰元折算壹日。
    事      實
一、丙○○於民國八十九年七月十日上午十時許，駕駛車牌號碼ＱＧ─六七六二號自
    小客車，沿臺中縣龍井鄉○○村○○路，由南往北方向行駛，行經中華路一段鳳
    麟小吃店附近（即省道臺一線公路一百七十一公里三百公尺處北向車道），欲靠
    右行駛準備停車在檳榔攤購物，其原應注意汽車停車時，顯有妨害他車通行之處
    所，不得停車，而依當時天候晴，日間自然光線，路面乾燥，路上有停車，視距
    不良之情形，尚無不能注意之情事，竟疏未注意後方來車，而貿然靠右行駛停車
    ，適有甲○○騎乘車牌號碼ＢＺＧ─四六二號重型機車，沿同路同方向之慢車道
    內行駛至前揭地點，因閃避不及而與丙○○所駕前揭車輛發生擦撞，甲○○因而
    人車倒地，受有左肱骨幹骨折、左橈神經損傷之傷害。丙○○遂於同日中午十二
    時至臺中縣警察局烏日分局龍井分駐所，而在犯罪未發覺前，向該管公務員即臺
    中縣警察局烏日分局龍井分駐所警員乙○○自首申告犯罪，且陳述肇事之經過，
    而接受裁判。
二、案經被害人甲○○訴由臺中縣警察局烏日分局報請臺灣臺中地方法院檢察署檢察
    官偵查起訴。
    理      由
一、訊據被告丙○○矢口否認有過失傷害之情事，辯稱：伊駕車並未撞及甲○○之機
    車，被害人係在伊車後方摔倒，伊已在檳榔攤前停妥車輛，看見車後被害人機車
    摔倒，方跑到車後，並送被害人至醫院就醫及道義上支付醫療費用，另告訴人之
    摔倒處距離伊車子停放處約十公尺，其自小客車上之擦痕並非此次車禍所造成，
    云云。經查，(一)右揭犯罪事實，業據被告丙○○於警訊時坦承不諱，核與被害人
    甲○○指訴之情節相符，並有被害人甲○○受傷之行政院國軍退除役官兵輔導委
    員會臺中榮民總醫院、光田綜合醫院總院診斷證明書各一紙、臺中縣警察局道路
    交通事故調查報告表及車籍作業系統查詢認可資料二紙、現場及車輛照片四張附
    卷可稽。另證人即警員乙○○於偵查中及本院審理時均證稱：伊訊問被告時供承
    其欲到肇事現場檳榔攤買東西時，於路邊停車時因車後有兩部貨櫃車擋住視線，
    未注意到告訴人甲○○之機車行駛過來，造成二車發生擦撞之情，伊當時曾勘查
    被告丙○○所駕肇事汽車之右側後方，發現有明顯擦痕，伊曾詢問被告時表示該
    擦痕係本案車禍時擦撞之痕跡等語明確載卷。再者，衡之常情，若非被告有肇事
    責任，何以於警時訊既坦承肇事，其後又給付告訴人醫療費用，更於調解委員會
    調解時表示願以新台幣五萬元賠償？是案重初供，自以被告於警訊時之供述較可
    採信，其嗣後於偵查及本院審理時所辯，顯係臨訟卸責之詞，委無可採。按汽車
    停車時，顯有妨害他車通行之處所，不得停車。道路交通安全規則第一百十二條
    第九款定有明文。參酌卷附之臺中縣警察局道路交通事故調查報告表、現場照片
    ，肇事地點為臺中縣龍井鄉○○村○○路一段鳳麟小吃店附近（即省道臺一線公
    路一百七十一公里三百公尺處北向車道），被告駕車行經上開地點，欲自快車道
    靠右行駛至機車慢車道準備停車，在檳榔攤購物，原應注意汽車停車時，顯有妨
    害他車通行之處所，不得停車，自應注意上述道路交通安全規定，又依當時天候
    晴，日間自然光線，路面乾燥，且雖有路旁停有二台大貨車之障礙物，然被告顯
    應提高注意能力，並無不能注意之情事，竟疏未注意，而貿然靠右行駛停車，未
    注意後方來車，致肇事車禍，被告顯有過失。被告之過失行為與被害人之傷害間
    具相當因果關係，本件事證已臻明確，其犯行洵堪認定。
二、核被告丙○○所為係犯刑法第二百八十四條第一項前段之過失傷害罪，查公訴意
    旨起訴刑法第二百八十四條第二項前段之罪，惟公訴人於犯罪事實既未載明被告
    係以駕駛為其業務之意旨，亦查無證據可證明被告確係以駕駛為業務一節，是該
    起訴法條即有未合，應予變更。又被告於犯罪未被發覺前，向該管公務員告知其
    犯罪，而不逃避接受裁判者，即與刑法第六十二條規定自首之條件相符；至於自
    首後於審判中對其犯罪「事實」有所主張或辯解者，係被告辯護權之行使，不能
    僅據此之一端即謂被告無接受裁判意思之唯一論據（最高法院八十四年度台上字
    第八二九號判決參照），是本案被告雖於本院審理時，對其犯罪事實有前述之辯
    解，惟其於犯罪未被發覺前，向警察機關自首，業經證人即警員乙○○到庭結證
    屬實，核與自首規定相符，應依刑法第六十二條之規定減輕其刑。爰審酌被告過
    失之程度、被害人所受傷害程度，被告尚未與被害人達成和解，與被告犯罪後，
    初於警訊時坦承犯行，嗣又翻異其供之犯後態度等一切情狀，量處如主文所示之
    刑，並諭知易科罰金之折算標準。
據上論斷，應依刑事訴訟法第第二百九十九條第一項前段、第三百條，刑法第二百八
十四條第一項前段、第六十二條前段、第四十一條第一項前段、罰金罰鍰提高標準條
例第一條前段、第二條，判決如主文。
中      華      民      國    九十    年      五      月    二十四      日
                                臺灣臺中地方法院交通法庭
                                        法  官    張  國  華
右正本證明與原本無異
如不服本判決應於送達後十日內向本院提出上訴狀，上訴於台灣高等法院台中分院（
須附繕本）
                                          書記官
中      華      民      國    九十    年      五      月    二十九      日


司法院資訊處製作；財團法人民間司法改革基金會備份。
